臺灣桃園地方法院刑事判決　　　 94年度訴字第539號
公　訴　人　臺灣桃園地方法院檢察署檢察官
被　　　告　甲○○　男　29歲.
選任辯護人　本院公設辯護人　乙○○
上列被告因毒品危害防制條例案件，經檢察官提起公訴（94年度
毒偵字第241 號）後，被告認罪，本院合議庭裁定由受命法官獨
任進行簡式審判程序，並由檢察官聲請改依協商程序，判決如下
：
    主  文
甲○○施用第一級毒品，累犯，處有期徒刑柒月；扣案之第一級
毒品海洛因（淨重零點壹陸公克，空包裝重零點壹捌公克）沒收
銷燬之，空包裝袋壹只沒收。又施用第二級毒品，累犯，處有期
徒刑肆月；扣案之第二級毒品甲基安非他命（含袋毛重零點貳公
克）沒收銷燬之。應執行有期徒刑拾月，扣案之第一級毒品海洛
因（淨重零點壹陸公克，空包裝重零點壹捌公克）、第二級毒品
甲基安非他命（含袋毛重零點貳公克）均沒收銷燬之，空包裝袋
壹只沒收。
    事實及理由
一、犯罪事實：
  (一)甲○○前因重利案件，經台灣高雄地方法院於民國八十八年
    七月三十日，以八十八年度訴字第九八一號判決，處有期徒
    刑六月，緩刑三年確定（緩刑期滿未撤銷）；再因施用毒品
    案件，經台灣彰化地方法院以八十九年度毒聲字第六０一六
    號裁定，送觀察、勒戒後，因認無繼續施用毒品傾向，並由
    臺灣彰化地方法院檢察署檢察官於九十年一月十六日，以九
    十年度毒偵字第一六二號為不起訴處分確定；又因持有第二
    級毒品案件，經本院於九十二年一月二十日，以九十一年度
    壢簡字第七九四號判決，處有期徒刑三月確定，於九十二年
    六月三日易科罰金執行完畢（構成累犯）。詎猶未戒除毒癮
    ，於上揭觀察、勒戒執行完畢後五年內，復基於施用第一、
    二級毒品海洛因、甲基安非他命之犯意，於九十三年十一月
    十六日十八時許，在桃園縣中壢市○○路、中央東路口其所
    有車輛上，各施用第一、二級毒品海洛因、甲基安非他命（
    用畢後菸蒂、玻璃球吸食器均已丟棄），嗣於次（十七）日
    凌晨零時三十分許，為警在同縣中壢市○○路、成章二街口
    查獲，並扣得其所有供施用毒品所餘之海洛因一包（淨重零
    點一六公克、空包裝重零點一八公克）、甲基安非他命一包
    （含袋毛重零點二公克）。
  (二)案經桃園縣政府警察局中壢分局移送臺灣桃園地方法院檢察
    署檢察官偵查後起訴。被告甲○○所犯係死刑、無期徒刑、
    最輕本刑為三年以上有期徒刑以外之罪，其於準備程序中就
    被訴事實為有罪之陳述，經法官告知簡式審判程序之旨，並
    聽取公訴人、被告之意見後，依刑事訴訟法第二百七十三條
    之一第一項規定，經本院合議庭裁定，由受命法官獨任進行
    簡式審判程序，並由檢察官聲請改依協商程序而為判決，合
    先敘明。
二、證據：
    （一）被告甲○○於警詢及本院訊問時之自白。
    （二）卷附之桃園縣政府警察局中壢分局被採尿人姓名編號
          對照表、檢體監管紀錄表各一紙。
          卷附之昭信科技顧問股份有限公司九十三年十二月十
          五日濫用藥物陽性檢體檢驗報告一紙（確呈嗎啡、安
          非他命、甲基安非他命陽性反應）。
          卷附之臺灣桃園地方法院檢察署九十三年度保管字第
          六六二Ｏ號、安保管字第一四四四號扣押物品清單各
          一紙。
          卷附之毒品照片一張。
          卷附之法務部調查局九十三年十二月十七日調科壹字
          第Ｏ八ＯＯＯ八五九Ｏ鑑定通知書一紙（確含有第一
          級毒品海洛因成分）。
          卷附之臺灣彰化地方法院檢察署檢察官九十年度毒偵
          字第一六二號不起訴處分書一件。
          卷附之臺灣桃園地方法院檢察署檢察官九十一年度偵
          字第一０二八五號聲請簡易判決處刑書一件。
          卷附之刑案資料查註紀錄表一件。
          卷附之受觀察勒戒人毒品及前科紀錄簡列表一件。
          卷附之台灣高等法院被告前案紀錄表一件。
    （三）扣案之第一、二級毒品海洛因、甲基安非他命各一包
          。
三、本件經檢察官與被告於審判外達成協商之合意，且被告已認
    罪，其合意內容為：被告願受科刑範圍為：施用第一級毒品
    部分，處有期徒刑七月；施用第二級毒品部分，處有期徒刑
    四月，應執行有期徒刑十月；扣案之毒品均沒收之宣告。經
    查，上開協商合意並無刑事訴訟法第四百五十五條之四第一
    項所列情形之一，檢察官聲請改依協商程序而為判決，本院
    爰不經言詞辯論，於協商合意範圍內為協商判決，合予敘明
    。
四、應適用之法條：刑事訴訟法第455 條之4 第2 項、第455 條
    之8 、第273 條之1 第1 項，毒品危害防制條例第10條第1
    項、第2 項、第18條第1 項前段，刑法第11條、第47條、第
    51條第5 款、第38條第1 項第2 款。
五、本判決除有刑事訴訟法第455 條之4 第1 項第1 款、第2 款
    、第4 款、第6 款、第7 款所定情形之一，或違反同條第2
    項規定者外，不得上訴。
六、如不服本件判決，得自判決送達之次日起10日內，向本院提
    出上訴書狀，上訴於第二審法院。
本案經檢察官洪景明到庭執行職務。
中　　華　　民　　國　　94　　年　　5 　　月　　20　　日
                  刑事第四庭    法　官　李昆南
以上正本證明與原本無異。
如不服本判決，應於送達之翌日起10日內，以書狀敘明理由，向
本院提出上訴狀（應附繕本）。
                                書記官  郭中明
中　　華　　民　　國　　94　　年　　5 　　月　　20　　日
附本案論罪科刑法條：
毒品危害防制條例第10條
施用第一級毒品者，處六月以上五年以下有期徒刑。
施用第二級毒品者，處三年以下有期徒刑。
